臺灣雲林地方法院刑事判決　　　　　　　 96年度重訴字第6號
公　訴　人　臺灣雲林地方法院檢察署檢察官
被　　　告　丁○○
選任辯護人　蘇慶良律師
上列被告因擄人勒贖案件，經檢察官提起公訴（96年度偵續字第
3 號），本院判決如下：
    主  文
丁○○幫助意圖勒贖而擄人，處有期徒刑肆年。
    事  實
一、丁○○與甲○○（甲○○所涉部分均經本院判決確定）於民
    國94年6 、7 月間因簽賭職棒而結識，於同年8 、9 月間，
    丁○○於前往甲○○位於雲林縣麥寮鄉○○村○○路427 巷
    34號住處聊天之際，甲○○向丁○○談及因簽賭職業棒球輸
    贏之賭局，積欠數百萬元賭債，需錢孔急，並表示想要拼大
    條錢（擄人勒贖），丁○○竟基於幫助勒贖而擄人之犯意，
    向甲○○提議乙○○及其子丙○○在雲林縣北港鎮經營加油
    站，家境優渥，出入以保時捷休旅車代步，以乙○○之資產
    而言，倘擄人成功應可勒贖得款新臺幣（下同）1 千萬元，
    甲○○則向丁○○表示事成之後絕對不會對丁○○失禮，會
    將所得贖款部分分給丁○○吃紅。甲○○遂先於同年9 月間
    某日，在雲林縣虎尾鎮若瑟醫院附近某處道路旁，意圖為自
    己不法之所有，竊取程秀楓所有之自用小客車車牌H8-4938
    號2 面，得手後旋將該車牌懸掛於其母林錦緣所有之車牌號
    碼8F-4932 號自用小客車，並駕駛該自用小客車，跟蹤、觀
    察乙○○之日常生活作息，且向丁○○確認所跟蹤之人確係
    乙○○無誤，丁○○並表示認識丙○○公司內之股東，如綁
    架後其家中有何狀況會向甲○○告知。甲○○認時機成熟，
    於同年11月3 日晚間先至其高中同學陳應祥（業經本院判決
    確定）所經營位於雲林縣斗六市之汽車材料行內，向陳應祥
    提議勒贖乙○○，且事成之後，贖款朋分。甲○○、陳應祥
    共謀勒贖計劃後，恐僅其二人不足以成事，復於同年月7 日
    上午2 時許，邀請友人陳春豪（業經本院判決確定）至甲○○位於麥寮鄉○○村○○路427 巷34號住所，與陳春豪共商
    強押乙○○，向乙○○家屬要求贖款之計劃。謀議既定，甲○○、陳應祥、陳春豪即共同基於擄人勒贖之犯意聯絡，於
    同日上午5 時許，甲○○攜帶手槍2 把（1 把置於其腰間，
    另1 把則放置在其手提包內）、姆指扣1 副、毛巾1 條，由
    陳春豪駕駛上開車號8F-4932 號自小客車，搭載甲○○、陳
    應祥至乙○○位於雲林縣北港鎮劉厝裡115 號住處附近埋伏
    ，嗣於同日上午5 時30分許，3 人見乙○○由住所外出運動
    ，即駕車尾隨於後，先由陳春豪駕車圍堵乙○○，再由甲○○、陳應祥下車強押乙○○上車，甲○○見乙○○反抗掙扎
    ，竟以手槍槍柄毆打乙○○頭部，致乙○○受有頭部外傷之
    傷害，又以塑膠袋、毛巾、拇指扣分別套住、蒙住、扣住乙○○之頭部、眼部及雙手，將乙○○強押至甲○○之上開住
    處。
二、甲○○、陳應祥、陳春豪強押乙○○至甲○○住處後，甲○○即向乙○○恫嚇稱：「不要裝神裝怪（台語），錢一定準
    備好，不然要你死... 」，陳應祥亦恫嚇稱：「要拿2 、3
    千萬來... 」，甲○○並朝客廳牆壁開槍，用以威脅、恫嚇
    乙○○就範，陳春豪則在一旁看守、監視乙○○。同日上午
    6 時15分許，3 人強迫乙○○撥打電話回家「報平安」，迨
    乙○○以其所有之行動電話連絡其子丙○○後，甲○○、陳
    應祥即輪流向丙○○勒索贖金，起初要求2 千萬元，後在丙○○之哀求下，甲○○、陳春豪將勒索之金額降至150 萬元
    ，並推由丙○○於同日下午2 時許，在雲林縣北港鎮番溝里
    往四湖鄉○○○○ ○路道路旁交付贖金。另甲○○在勒贖過程
    中，因丙○○未能允諾支付預期豐厚之贖金，遂打電話向丁○○表示對方不是那麼有錢，惟丁○○堅稱乙○○家中很有
    錢，只是在拖時間等語，使甲○○更堅信丙○○仍有相當資
    力，僅係拖延不願支付贖款。嗣陳應祥因其姊陳招治車禍住
    院，即由甲○○住所離開，移往臺大醫院雲林分院家屬休息
    室躲藏。
三、甲○○、陳應祥、陳春豪向丙○○要求贖金後，丙○○旋向
    雲林縣警察局北港分局報案，北港分局立即成立專案小組，
    並報請臺灣雲林地方法院檢察署指派檢察官指揮偵辦，經實
    施通訊監察、埋伏、跟蹤等偵查作為後，順利於同年月7 日
    下午2 時50分許，在前開甲○○等指定取贖之153 公路道路
    旁，當場逮捕等候贖款之陳春豪、甲○○，並於前開甲○○
    所使用之自小客車車內救出乙○○，起出改造手槍2 把、子
    彈9 發，另於同日18時5 分許，循線查獲陳應祥。嗣後北港
    分局員警帶同甲○○前往其位於麥寮鄉○○村○○路427 巷
    34號住所（即拘禁乙○○之處所），復起出甲○○所有改造
    手槍3 支（經鑑定均無殺傷力）、改造子彈90發等物。
四、案經雲林縣警察局北港分局報告臺灣雲林地方法院檢察署檢
    察官偵查起訴。
    理  由
一、訊據被告丁○○固坦承因簽賭而認識甲○○，及乙○○遭甲○○、陳應祥、陳春豪擄人勒贖之事實，惟矢口否認有任何
    幫助擄人勒贖之犯行，並辯稱：沒有提供乙○○、丙○○在
    雲林北港鎮經營加油站的資料給甲○○；也沒有在案發當日
    告訴甲○○，被害人家中很有錢，只是在拖時間。當時甲○○打來的電話，只是關心他父親競選鄉長的選情，後來他打
    給甲○○，甲○○表示在忙。不久他出門掃街拜票，甲○○
    打電話來，因為麥克風很大聲，所以聽不清楚甲○○說什麼
    云云。然查：
（一）被害人乙○○於94年11月7 日遭甲○○、陳應祥、陳春豪
      擄人勒贖之事實，有甲○○、陳應祥、陳春豪之警訊、偵
      查筆錄，乙○○、丙○○之警訊及偵查筆錄，雲林縣警察
      局北港分局搜索扣押筆錄、扣押物品目錄表各2 紙、贓物
      認領保管單1 份及照片58張等在卷可稽，且為被告所不爭
      執，此部分事實，應可認定。
（二）而甲○○於查獲翌日即94年11月8 日製作之警訊筆錄，雖
      未提及丁○○（警卷第5 頁至第10頁），然於94年12月14
      日警訊中即稱：「對象係由友人綽號『阿源』提供」、「
      阿源是我在做職棒簽賭組頭時認識的，我與其認識幾個月
      ，交情普通，我不知其真實年籍，我只知道他全名為丁○○」、「因為我曾告知他職棒組頭簽賭有欠人家錢，想要
      綁人（拼大條錢），他就提供我綁架被害人乙○○及其兒
      子丙○○，並告知我對象是大聯盟連鎖加油站大股東，且
      他均以一部保時捷休旅車代步，車號5555-LA 」、「在我
      綁架被害人乙○○之二、三個月前，地點在我麥寮家中提
      起」、「因為之前攔車（丙○○之車輛）試探丙○○反應
      ，自覺綁架丙○○成功率低，事後因為銀行一直催討債務
      ，我於是再前往目標處所巡視被害人動向後，再向丁○○
      詢問：『一個老人家由他處騎乘腳踏車進村莊內運動，繞
      幾圈後再返回丙○○住處之人，是否為丙○○之父親』，
      丁○○向我表示：『那個人應該是丙○○之父親』，我就
      將目標轉向乙○○，且問丁○○是否可行，丁○○向我表
      示：『他認識丙○○公司內之股東，如綁架後，其家中有
      何狀況（報警）會向我告知」、「我將被害人乙○○綁回
      家後，即打電話與丁○○聯絡，肉票已到手，並要丁○○
      探聽對方家屬狀況，當時他聲稱：『若有狀況會主動通知
      我』，之後我再打電話給他的時候，他未接聽，隨後他回
      電話給我，我向他抱怨你提供這個目標並不是你想像中那
      麼有錢，他說：『他家一定有錢的，只是在拖時間』，雙
      方約互相聯絡3-4 次電話」、「他向我表示可開口之價錢
      （贖金）約新臺幣一千萬元應該沒問題」、「我向丁○○
      表示，事成之後我絕不會對你失禮，會給丁○○吃紅，雙
      方沒有談到如何分贓」等情（94年度偵字第4795號卷第36
      頁至第38頁），已就丁○○幫助提供資料，以及擄人勒贖
      當日2 人聯繫之經過情形詳為供述。嗣甲○○於偵查中並
      證稱：「在事情發生好幾天前，半開玩笑的跟丁○○說，
      我可能會去抓乙○○，他說如果有抓到，再跟他說」、「
      我押乙○○後，打電話給丁○○，我就跟他說人在我手上
      ，他才知道，他並沒有說什麼，我就跟他說有什麼消息再
      打電話給我」、「因為丁○○說乙○○家裡有錢」（94年
      度偵字第4795號卷第83頁至第84頁）。且具結證稱：「（
      問：你是麥寮人為何到北港找被害人？）答：與丁○○聊
      到」、「（問：在何種場所？）答：在我家雲林縣麥寮鄉
      ○○村○○路427 巷34號聊到」、「（問：為何丁○○當
      日會到你家？）答：他到我家泡茶聊天，當天他還載一位
      他朋友來，我不知道他名字，另我也有一位朋友戊○○也
      在」、「（問：為何會聊到要去擄人勒贖？）答：因為我
      簽職棒輸很多錢，跟他們在聊，聊到要找誰拿錢，丁○○
      就說要找的話找北港加油站老闆」、「（問：當時有無講
      被害人在何情況下，為何會有錢？）答：他說他（指丙○○）開保時捷的休旅車，他沒有講是誰開的，但休旅車是
      丙○○開的，我是在犯案之後才知道」、「丁○○沒有跟
      我說名字，但有說是加油站的老闆及兒子」、「他說以資
      產來講，要到一千萬沒有問題」、「在朋友聊天中，我說
      不會失他的禮，會包紅包給他」、「我是主動表示的，如
      果我有去做的話，會給他分紅，當時他沒有什麼反應，只
      是笑笑而已」、「丁○○跟我說他（指丙○○）的車牌號
      碼」、「丁○○只跟我講5555，後面四個5 」、「（問：
      你綁走被害人當天有無打電話給丁○○？）答：有」、「
      （問：為何打給他？）答：想了解被害人家屬有無報案」
      、「當初知道他（指丁○○）與他們（指被害人）裡面有
      認識，想說若有事，他們會跟丁○○說」、「我是叫丁○○去問看看，對方即被害人有無報警」、「他說他在忙，
      等一下給我電話，我後來主動再打給他，因為等不到回應
      ，我也是問對方有什麼動作，他說他在忙，在拜票」、「
      （問：你在警詢時稱：你有打電話給丁○○，探聽對方家
      屬狀況，丁○○說如果有狀況會主動通知你，是否實在？
      ）答：實在」、「（問：那與你剛才所言，不一樣？）答
      ：應該是類似這樣的話，即對方有什麼動作，他會主動通
      知我，如果他知道，他會告訴我」、「（問：之後你有無
      再打電話給丁○○？）答：應該還有吧，我打三、四通，
      內容大概是說對方有什麼動作，丁○○回答說還沒有」、
      「（問：你在警訊時說有打電話給丁○○抱怨，對方不是
      那麼有錢？）答：是，因為我與被害人聊，被害人說他不
      是那麼有錢」、「（問：是否是抱怨丁○○提供之對象沒
      有錢？）答：類似這樣的情形」、「我在警局所說是實在
      ，丁○○有說對方在拖時間」等語（96年度偵續字第3 號
      卷第13頁至第16頁），其於警訊及偵查中供述，前後情節
      尚屬一致，並無重大矛盾之情形。而甲○○於本院審理中
      更詳證稱「（問：你剛剛提到說你不認識乙○○，那你怎
      麼會想到要去對乙○○擄人勒贖？）答：因為跟朋友聊到
      」、「（問：你指的朋友是哪一位？）答：丁○○」、「
      （問：你是在什麼情況下跟丁○○聊到乙○○的？）答：
      在家裡聊到」、「我就簽賭職業棒球輸了很多錢，然後那
      時候想要去做一票大的來解決債務，然後他們就跟我說北
      港那邊有一個人很有錢怎麼樣」、「當時沒有講，那是我
      自己的想法，他是說他開加油站，然後他開保時捷休旅車
      ，聽人家說家裡很有錢這樣」、「（問：在94年11月7 日
      這一天，你有沒有和丁○○通過電話？）答：有」、「因
      為想說他比較了解他們那邊，想要知道他們有沒有報警」
      、「我跟他講說，被害人在我這裡」、「他那時候說，等
      一下看怎麼樣再跟我講」、「（問：之後他有回電話給你
      嗎？）答：沒有，我再打過去」、「也是問他們那邊有沒
      有什麼，還有被害人在講說他沒有錢什麼的」、「他說他
      們應該有」、「（問：他有提到說被害人在拖時間嗎？）
      答：「有。他說可能是他們在拖時間」、「（問：丁○○
      有跟你講說，被害人的動靜會跟你回報嗎？）答：他是說
      如果有怎麼樣的話，他應該會跟我講」、「（問：你有沒
      有跟丁○○提過說，到時候如果拿到贖金會分給他一些？
      ）答：我沒有說得很詳細，不會失他的禮。他也沒有說要
      接受啊」、「（問：你跟丁○○講說，到時候不會失他的
      禮，他怎麼回答？）答：沒有，他也沒有講什麼」、「（
      問：剛剛檢察官有問你說，分錢分紅的事情，那是在抓到
      乙○○的時候，打電話跟他講的事情，還是在八、九月還
      是在十月以後的事情？）答：那是之前在八、九月就講了
      ，說我如果有去做這種事情的話，我應該不會失他的禮，
      當時是大家在泡茶聊天的時候講的」、「他是沒有講名字
      ，他只是說有人開保時捷休旅車，然後是加油站的老闆」
      、「我自己去找這樣」、「有講車牌號碼」、「沒有就聊
      天講到，就說那台車保時捷休旅車，說車號這樣」、「沒
      有建議什麼，就朋友一般在聊天講到誰比較有錢怎麼樣，
      他是沒有建議我要做什麼」、「（問：丁○○有沒有跟你
      說是哪一位加油站的老闆？）答：有啊，他有說名字，大
      聯盟加油站」、「（問：丁○○當時跟你說說他開保時捷
      休旅車的時候，就有把車牌號碼跟你說了是不是？）答：
      有」、「（問：之後你依照他講的去找這輛車，並且跟縱
      是不是？）答：是」、「（問：所以你有去查證過丙○○
      ，發現丙○○他比較機警，然後你有再問丁○○？）答：
      對，有稍微問」、（問：你一開始跟他聊天說到要拼大條
      錢這件事情是你主動問他說誰比較有錢？還是丁○○他主
      動接口說他知道誰比較有錢？）答：他自己主動講的」等
      語（本院卷第89頁至第95頁背面），其前後所述仍屬一致
      。
（三）而被害人乙○○於警訊及偵查中均表示，被綁架之時，曾
      聽見甲○○打電話向對方抱怨說：「這個人就沒有那麼有
      錢，你為什麼說有錢」（警卷第31頁、95年度偵續字第3
      號卷第32頁），此與甲○○上開所述關於案發當日曾打電
      話給丁○○抱怨一節相符。證人甲○○為綁架案件主嫌，
      乙○○則為綁架案件之被害人，2 人自無勾串共同誣陷丁○○之理，堪信2 人所供情節，應非虛構之詞。此外復有
      被告使用之0000000000號行動電話通聯調閱查詢單（警2
      卷第19頁至第30頁）可為佐證，足認甲○○於案發當日確
      實與丁○○聯繫，並向其抱怨被害人並非其所提供之資料
      般富有。
（四）至於證人己○○（即陳昭男）於本院雖另證稱：其本身在
      四湖鄉擺路邊攤賣麵，當次被告於晚間騎機車到其攤位，
      要求載他到甲○○家收錢，他還在賣麵，就將攤位交給太
      太，開車載被告前往，到達甲○○處時只有他們三人，沒
      有坐下來泡茶，被告向甲○○收錢，數一數就走了（本院
      卷第97頁至第100 頁）。依此則被告與甲○○絲毫沒有任
      何時間可以談及擄人勒贖之事，然而證人卻對於從四湖鄉
      麵攤出發往返甲○○處之時間，以及返回後之時間，均表
      示已無法記憶云云（本院卷第100 頁），顯然對於時間長
      短之經過情形有所隱瞞。再據甲○○及乙○○所述，案發
      當日上午約5 時30分至6 時間，甲○○即下手實施擄人行
      為，而依被告使用之0000000000號行動電話通聯記錄顯示
      ，甲○○於該日上午6 時38分49秒開始，即密集與被告聯
      繫，到同日上午9 時50分41秒，前後共通過7 次電話，如
      果甲○○事先與被告並無談及任何有關擄人勒贖之情節，
      則甲○○又有何必要在擄獲乙○○後，即立刻並且密集的
      與被告聯繫。況甲○○如果故意要誣陷被告，則其根本可
      以不用說明當時尚有何人在場，只須捏造不實之時間、地
      點即可，足認甲○○所述應屬事實，而證人己○○上開所
      述情節，則無可採信。
（五）再據甲○○證述，當時現場尚有另一證人戊○○，而戊○○到庭則表示，因為常去甲○○家泡茶，那邊人群常常出
      出入入，事情又經過那麼久，所以沒有印象等情（本院卷
      第124 頁至第125 頁背面），本院認為證人戊○○並非本
      件之當事人，又不認識被告及己○○，在當時應無刻意記
      憶留心之必要，且因經常性到甲○○家中泡茶，對於出入
      往來之人群，亦無法要求證人必能對於發生已久遠之情節
      ，仍記憶清楚，是戊○○之證詞，應無法作為有利或不利
      於被告之認定依據。
（六）而被告於95年2 月3 日警訊中，就甲○○於案發當日上午
      密集的與其聯絡之原因，先稱：當日甲○○詢問是否認識
      加油站，其回答不認識，甲○○並詢問其父親選舉之事（
      94年度偵字第4795號卷第76頁），嗣又改稱當日甲○○是
      向他討錢（94年度偵字第4795號卷第77頁），因為甲○○
      向他要8 萬元，所以故意要害他（94年度偵字第4795號卷
      第78頁），其於同一份筆錄中先後供述已有不同。後於95
      年4 月11日偵查中又改稱：「是他先打電話給我，談話過
      程之中，是甲○○告訴我，將於當日還錢給我的事，並沒
      有說到綁架乙○○之事」（95年度偵字第1122號卷第7頁
      ），已然變成是甲○○打來談要還錢之事，而不是警訊中
      所稱的，甲○○打來要8 萬元。到了96年4 月24日偵查中
      ，又稱：「只有一通，他說要還我錢，我說我在拜票很忙
      」（96年度偵續字第3 號卷第33頁），則連雙方通話之次
      數都為不實之供述。即至本院審理中，被告又翻稱：「我
      印象中記最清楚的，就是我在睡覺，我爸爸當時在選鄉長
      ，他打給我，實在也是要關心我爸爸的選情怎麼樣，因為
      對方有在買票，他在說你爸爸現在怎麼樣，我當時在睡覺
      ，我跟他講說，我等一下睡醒再打給你，我等一下九點還
      要去掃街分單子，後來睡不著爬起來，我打電話給他，他
      說他在忙了，我也在忙就算了，後來再打給我沒有錯，打
      的時候在掃街，麥克風在講很大聲，我聽不到，我跟他講
      ，等一下比較小聲，比較沒有人的時候，我會打給你，要
      做什麼，他當時在講什麼我真的聽不到，因為麥克風很大
      聲，喇叭很多支，聽不詳細，這樣子」、「有好幾通，他
      打來我跟他說，我現在你講什麼我聽不到，我等一下打給
      你，比較沒有人的時候，我會打給你，這樣子，後來我打
      給他的時候，他說他在忙，我說你要做什麼直接講一講比
      較快，我在拜票在忙，你打電話我沒有辦法這樣子，我實
      在也不知道他在做什麼，就打給他，他說他在忙，打那麼
      久就是麥克風在講很大聲，我是負責開車的，又都聽不到
      」云云（本院卷第128 頁），則變成除了甲○○打來關心
      選情外，其他的電話內容都聽不清楚云云。而被告又自稱
      ：與甲○○是因向其簽賭職棒才認識，認識甲○○不久後
      就發生擄人勒贖的事情，跟己○○那次去，是向甲○○收
      簽賭所得彩金十幾萬元，甲○○還欠他8 萬元（本院卷第
      128 頁背面至第129 頁），則以案發當時甲○○與被告認
      識之時間並非長久，雙方僅因簽賭關係認識，交情甚淺，
      甲○○卻在自己犯下擄人勒贖之重罪後，猶有閒情在早上
      6 時38分，被告仍在睡夢中，打電話前來關切被告父親的
      選情，並且接連著打了7 次電話，此實與常情相違背，是
      被告上開所辯不但前後不一，且與常情不符，法院實在無
      法採信。綜上事證，本院認為被告犯行明確，自應依法論
      科。
二、論罪科刑的理由：
（一）按刑法部分條文業於94年1 月7 日經立法院三讀修正，而
      經總統於94年2 月2 日公布，並於95年7 月1 日實施。而
      新修正之刑法第2 條第1 項規定：「行為後法律有變更者
      ，適用行為時之法律。但行為後之法律有利於行為人者，
      適用最有利於行為人之法律」，而該法係規範行為後法律
      變更所生新舊法比較之準據法，於新法施行後，即應逕用
      該條為「從舊從輕」之比較；且本次法律變更，比較時應
      就罪刑有關之共犯、未遂犯、想像競合犯、牽連犯、連續
      犯、結合犯、以及累犯加重、自首減輕暨其他全部罪刑之
      結果（如身分加減）與加減例等一切情形，綜其全部罪刑
      之結果而為比較（最高法院95年5 月23日95年度第8 次刑
      庭會議決議參照）。而刑法第30條修正前後僅純就文字加
      以修正，並未涉及罪刑實質內容之變更，尚不生新舊法比
      較適用問題。另修正前刑法第64條第2 項規定：「死刑減
      輕者，為無期徒刑，或為十五年以下十二年以上有期徒刑
      」，修正後刑法第64條第2 項規定：「死刑減輕者，為無
      期徒刑」；修正前刑法第65條第2 項規定：「無期徒刑減
      輕者，為七年以上有期徒刑」，修正後刑法第65條第2 項
      則規定：「無期徒刑減輕者，為二十年以下十五年以上有
      期徒刑」，比較修正前後關於法定刑為死刑、無期徒刑之
      刑責減輕規定，自以修正前之規定較有利於被告。
（二）按刑法上之幫助犯，係對於犯罪與正犯有共同之認識，而
      以幫助之意思，對於正犯資以助力，而未參與實施犯罪之
      行為者而言（最高法院75年度臺上字第1509號、84年度臺
      上字第5998、6475號、88年度臺上字第1270號判決亦同此
      意旨）。是以，如未參與實施犯罪構成要件之行為，且係
      出於幫助之意思提供助力，即屬幫助犯，而非共同正犯。
      查本件甲○○、陳應祥、陳春豪3 人，所犯為刑法第347
      條第1 項之擄人勒贖罪。而被告丁○○明知甲○○為擄人
      勒贖之行為，仍於事前向甲○○提供被害人資訊，並於擄
      人勒贖行為進行中，向甲○○表示被害人家中很有錢，只
      是在拖時間，而以言語加強甲○○勒贖之決心，則被告顯
      係以幫助他人犯罪之意思而參與犯罪構成要件以外之行為
      ，屬擄人勒贖罪之幫助犯，核其所為，應成立刑法第30條
      第1 項前段、第347 條第1 項之幫助擄人勒贖罪，並依刑
      法第30條第2 項規定減輕其刑。
（三）本院審酌被告素行尚屬良好，其雖未參與擄人勒贖行為之
      實施，但於事前提供被害人資訊給甲○○，又在案發進行
      中，明知被害人已遭甲○○等人勒贖，竟不知協助被害人
      脫險或阻止甲○○繼續犯罪，反而仍對甲○○為加強其勒
      贖決心之幫助行為，加深被害人所受傷害，且犯罪後猶矢
      口否認，不知悔改，犯後態度不佳等一切情狀，認以量處
      如主文所示之刑為適當。
據上論斷，應依刑事訴訟法第299 條第1 項前段，刑法第2 條第
1項前段、第30條、第347 條第1 項，判決如主文。
本案經檢察官庚○○到庭執行職務
中　　華　　民　　國　　96　　年　　12　　月　　5 　　日
                  刑事第二庭    審判長法  官 劉 國 賓
                                      法  官 廖 淑 華
                                      法  官 王 素 珍
以上正本證明與原本無異。
如不服本判決，應於判決收受後10日內，向本院提出上訴狀（須
附繕本）。
                                      書記官 李 達 成
中　　華　　民　　國　　96　　年　　12　　月　　10　　日
中華民國刑法第347條第1項
（擄人勒贖罪）
意圖勒贖而擄人者，處死刑、無期徒刑或7 年以上有期徒刑。
因而致人於死者，處死刑、無期徒刑或12年以上有期徒刑；致重
傷者，處死刑、無期徒刑或10年以上有期徒刑。
第 1 項之未遂犯罰之。
預備犯第 1 項之罪者，處2 年以下有期徒刑。
犯第1 項之罪，未經取贖而釋放被害人者，減輕其刑；取贖後而
釋放被害人者，得減輕其刑。
